最高法院刑事判決　　　　　　　　　　　　　　　九十三年度台上字第二九六九號
　　上　訴　人　甲○○
右上訴人因違反山坡地保育利用條例案件，不服台灣高等法院花蓮分院中華民國九十
三年三月二日第二審更審判決（九十二年度上更(一)字第二四號，起訴案號：台灣台東
地方法院檢察署八十七年度偵字第三一０四號），提起上訴，本院判決如左：
    主  文
上訴駁回。
    理  由
按刑事訴訟法第三百七十七條規定，上訴於第三審法院，非以判決違背法令為理由，
不得為之。是提起第三審上訴，應以原判決違背法令為理由，係屬法定要件。如果上
訴理由狀並未依據卷內訴訟資料，具體指摘原判決不適用何種法則或如何適用不當，
或所指摘原判決違法情事，顯與法律規定得為第三審上訴理由之違法情形，不相適合
時，均應認其上訴為違背法律上之程式，予以駁回。本件原判決撤銷第一審關於上訴
人甲○○部分不當之科刑判決，改判論處上訴人刑法第二十八條、第四十七條及修正
前山坡地保育利用條例第三十四條第一項共同在公有山坡地內，擅自墾殖及設置工作
物累犯罪刑，已詳認定犯罪事實之依據及憑以認定之理由，並對其所為不知有越界
開墾之辯詞，如何不足採信，亦已依據卷內資料予以指駁及說明，從形式上觀察，原
判決並無違背法令情形。上訴意旨謂：坐落台東縣海端鄉○○段第五八０、五八一號
農牧用地，乃上訴人承租有合法使用權源，與之接壤之同段第五七九號公有土地，係
以老梅樹為界，迭據共同被告邱明智及證人余德仁證述明確，另證人魏訓聯亦陳明系
爭土地現場之地形、地貌並無改變，且有空照圖可稽，苟有越界開墾，應是前地主所
為，至地上工作物，早在上訴人承租前即已存在，均與上訴人無關，況該工作物係位
於五八一地號上，原判決仍論處上訴人罪刑，洵有未洽等語，係就原審已詳為調查論
斷與說明之事項，再事爭執，殊非適法之第三審上訴理由。又上訴人前於民國七十九
年間犯竊盜罪，經法院判處有期徒刑十月，嗣減為有期徒刑五月，於八十一年一月十
日執行完畢，有台灣高等法院「被告全國前案紀錄表」一份在卷足據；另據上訴人於
偵查中供明，其於八十五年中再犯本件之罪（見偵卷第七六頁），原判決認上訴人係
在前案執行完畢後五年內再犯本件之罪，乃論上訴人以累犯，並加重其刑，難謂有適
用法則不當之違法。再刑事訴訟法第三百七十九條第十款所謂應調查之證據，係指與
待證事實有重要關係，在客觀上認為有調查之必要者而言。本件事證已臻明確，原審
未傳訊證人吳建強，不為無益之調查，不能指為調查未盡。此外，上訴人徒憑己意，
對原審職權之適法行使及原判決理由已說明之事項，任意爭辯，顯與法定上訴第三審
之形式要件不符，其上訴違背法律上之程式，應予駁回。
據上論結，應依刑事訴訟法第三百九十五條前段，判決如主文。
中　　　華　　　民　　　國　　九十三　　年　　　六　　　月　　　十　　　日
                              最高法院刑事第五庭
                                  審判長法官  謝　家　鶴
                                        法官  洪　文　章
                                        法官  花　滿　堂
                                        法官  陳　世　淙
                                        法官  洪　佳　濱
      右正本證明與原本無異
                                              書  記  官
中　　　華　　　民　　　國　　九十三　　年　　　六　　　月　　二十四　　日
                                                                        ｖ
